臺灣彰化地方法院刑事判決　　　　　　　 100年度訴字第92號
公　訴　人　臺灣彰化地方法院檢察署檢察官
被　　　告　蕭宥宬
上列被告因違反毒品危害防制條例案件，經檢察官提起公訴（99
年度毒偵字第2242號），本院合議庭裁定由受命法官獨任進行簡
式審判程序，茲判決如下：
    主  文
蕭宥宬施用第一級毒品，累犯，處有期徒刑拾月；又施用第二級
毒品，累犯，處有期徒刑肆月，扣案之玻璃球管壹支，沒收之。
應執行有期徒刑壹年，扣案之玻璃球管壹支，沒收之。
    事  實
一、蕭宥宬前於民國93年間，因施用毒品案件，經本院以93年度
    毒聲字第1039號裁定送觀察、勒戒後，認無繼續施用毒品之
    傾向，於94年3 月23日執行完畢釋放，並由臺灣彰化地方法
    院檢察署檢察官以93年度毒偵字第4006號為不起訴處分確定
    。又於上揭觀察、勒戒執行完畢釋放後5 年內之94年間，因
    施用毒品案件，經本院以95年度易字第36號判決判處有期徒
    刑4 月確定，於95年8 月14日易科罰金執行完畢。另因施用
    毒品案件，經臺灣高等法院臺中分院以97年度上訴字第58號
    判決判處有期徒刑8 月，經上訴至最高法院以97年度台上字
    第1781號判決上訴駁回確定（第1 案）；因施用毒品案件，
    經本院以97年度訴字第805 號判決判處有期徒刑7 月確定（
    第2 案）；因施用毒品案件，經本院以97年度訴字第1133號
    判決判處有期徒刑8 月確定（第3 案）；因施用毒品案件，
    經本院以97年度訴字第2661號判決判處有期徒刑8 月確定（
    第4 案），上開第1 至3 案經本院以97年度聲字第2626號裁
    定定應執行有期徒刑1 年8 月確定，與第4 案接續執行，於
    99 年5月21日縮刑假釋出監，於99年8 月29日假釋期滿未經
    撤銷，視為執行完畢。
二、詎蕭宥宬仍未思悔改，竟基於施用第一級毒品海洛因之犯意
    ，於99年11月13日下午2 時許，在其位於彰化縣社頭鄉○○
    村○○路○ 段147 巷30號住處3 樓房間內，以將第一級毒品
    海洛因摻入香菸點燃吸食煙霧之方式，施用第一級毒品海洛
    因1 次，經過約15至20分鐘，復另行起意基於施用第二級毒
    品甲基安非他命之犯意，於同上地點，以將第二級毒品甲基
    安非他命置於玻璃球管點火燒烤吸食煙霧之方式，施用第二
    級毒品甲基安非他命1 次。嗣於99年11月16日上午8 時許，
    為警持本院核發之搜索票，在其前揭住處執行搜索查獲，並
    扣得其所有供其上開施用甲基安非他命所用之玻璃球管1 支
    ，並經警於同日上午8 時30分許，對其採集尿液送驗，結果
    呈可待因、嗎啡、安非他命及甲基安非他命陽性反應，而查
    悉上情。
三、案經彰化縣警察局田中分局報請臺灣彰化地方法院檢察署檢
    察官偵查起訴。
    理  由
一、本件被告蕭宥宬所犯係死刑、無期徒刑、最輕本刑為3 年以
    上有期徒刑以外之罪，其於準備程序就前揭被訴事實為有罪
    之陳述，經受命法官告知簡式審判程序之旨，並聽取其與公
    訴人之意見後，本院認無不得或不宜改依簡式審判程序進行
    之處，爰依刑事訴訟法第273 條之1 第1 項、第284 條之1
    ，裁定本案由受命法官獨任進行簡式審判程序，合先敘明。
二、上開被告分別於上開時間、地點，施用第一級毒品海洛因、
    第二級毒品甲基安非他命各1 次，並為警查獲之事實，迭據
    被告於警詢、偵訊、本院準備程序及審理時均自白不諱，並
    有詮昕科技股份有限公司99年12月6 日報告編號9B190123號
    濫用藥物尿液檢驗報告、應受尿液採驗人尿液檢體採集送驗
    紀錄表（見毒偵卷第34、50至52頁）、查獲現場及查扣物之
    照片（見毒偵卷第30頁）在卷可參，此外，復有被告所有，
    供其上開施用二級毒品甲基安非他命所用之玻璃球管1 支扣
    案可證，堪認被告上開自白，均應與事實相符。
三、按毒品危害防制條例於92年7 月9 日修正公布，自93年1 月
    9 日施行，其中第20條、第23條將施用毒品之刑事處遇程序
    ，區分為「初犯」及「5 年內再犯」、「5 年後再犯」。依
    其立法理由之說明：「初犯」，經觀察、勒戒或強制戒治後
    ，應為不起訴處分或不付審理之裁定；經觀察、勒戒或強制
    戒治執行完畢釋放後，「5 年內再犯」者，因其再犯率甚高
    ，原實施之觀察、勒戒及強制戒治既已無法收其實效，爰依
    法追訴或裁定交付審理。至於經觀察、勒戒或強制戒治執行
    完畢釋放後，「5 年後再犯」者，前所實施之觀察、勒戒或
    強制戒治已足以遮斷其施用毒品之毒癮，為期自新及協助其
    斷除毒癮，仍適用「初犯」規定，先經觀察、勒戒或強制戒
    治之程序。從而依修正後之規定，僅限於「初犯」及「5 年
    後再犯」二種情形，始應先經觀察、勒戒或強制戒治程序。
    倘被告於5 年內已再犯，經依法追訴處罰，縱其第3 次（或
    第3 次以上）再度施用毒品之時間，在初犯經觀察、勒戒或
    強制戒治執行完畢釋放5年 以後，已不合於「5 年後再犯」
    之規定，且因已於「5 年內再犯」，顯見其再犯率甚高，原
    實施觀察、勒戒或強制戒治，已無法收其實效，即應依該條
    例第10條處罰（最高法院95年第7 次刑事庭會議決議參照）
    。查本件被告前於93年間，因施用毒品案件，經本院以93
    年度毒聲字第1039號裁定送觀察、勒戒後，認無繼續施用毒
    品之傾向，於94年3 月23日執行完畢釋放，並由臺灣彰化地
    方法院檢察署檢察官以93年度毒偵字第4006號為不起訴處分
    確定。又於上揭觀察、勒戒執行完畢釋放後5 年內之94年間
    ，因施用毒品案件，經本院以95年度易字第36號判決判處有
    期徒刑4 月確定，於95年8 月14日易科罰金執行完畢之事實
    ，有卷附臺灣高等法院被告前案紀錄表可參，則被告既前曾
    因施用毒品案件，經送觀察、勒戒執行完畢釋放後5 年內，
    復因施用毒品犯行而遭訴追、判刑確定，被告即不合於「5
    年後再犯」之規定，揆諸上開說明，被告所為已符合毒品危
    害防制條第23條第2 項之所定之追訴要件，並無「初犯」規
    定之適用，自毋須再重新施予觀察、勒戒之處遇程序，而應
    直接訴追處罰。本件事證明確，被告分別於上開時間、地點
    ，施用第一級毒品海洛因、第二級毒品甲基安非他命各1 次
    之犯行，均堪認定，應依法論科。
四、核被告所為，係犯毒品危害防制條例第10條第1 項施用第一
    級毒品罪，及同條例第10條第2 項之施用第二級毒品罪。被
    告於施用前持有第一、二級毒品之低度行為，應各為施用之
    高度行為所吸收，均不另論罪。被告所犯上述二罪，犯意各
    別，行為互異，應分論併罰。又查被告前於94年間，因施用
    毒品案件，經本院以95年度易字第36號判決判處有期徒刑4
    月確定，於95年8 月14日易科罰金執行完畢。另因施用毒品
    案件，經臺灣高等法院臺中分院以97年度上訴字第58號判決
    判處有期徒刑8 月，經上訴至最高法院以97年度台上字第
    1781號判決上訴駁回確定（第1 案）；因施用毒品案件，經
    本院以97年度訴字第805 號判決判處有期徒刑7 月確定（第
    2 案）；因施用毒品案件，經本院以97年度訴字第1133號判
    決判處有期徒刑8 月確定（第3 案）；因施用毒品案件，經
    本院以97年度訴字第2661號判決判處有期徒刑8 月確定（第
    4 案），上開第1 至3 案經本院以97年度聲字第2626號裁定
    定應執行有期徒刑1 年8 月確定，與第4 案接續執行，於99
    年5 月21日縮刑假釋出監，於99年8 月29日假釋期滿未經撤
    銷，視為執行完畢等情，有前揭卷附臺灣高等法院被告前案
    紀錄表可參，其於受有期徒刑之執行完畢後，5 年內故意再
    犯本案有期徒刑以上之2 罪，均為累犯，均應依刑法第47條
    第1 項規定，各加重其刑。爰審酌被告前即有施用毒品之前
    科，歷經觀察、勒戒及刑之執行後，仍未能戒除毒癮，竟再
    度施用毒品戕害自身健康，及其犯罪之動機、目的、所生危
    害及犯罪後尚知坦承犯行，態度良好等一切情狀，爰分別量
    處如主文所示之刑，並定其應執行之刑。扣案前述之玻璃球
    管1 支為被告所有，供其本件施用甲基安非他命所用，爰依
    刑法第38條第1 項第2 款，宣告沒收之。
據上論斷，應依刑事訴訟法第273 條之1 第1 項、第299 條第1
項前段，毒品危害防制條例第10條第1 項、第2 項，刑法第11條
前段、第47條第1 項、第51條第5 款、第38條第1 項第2 款，判
決如主文。
本案經檢察官施教文到庭執行職務。
中    華    民    國    100    年    1    月    28    日
                  刑事第二庭      法  官  吳芙如
以上正本證明與原本無異。
如不服本判決，應於收受判決後10日內向本院提出上訴書狀，並
應敘述具體理由；其未敘述上訴理由者，應於上訴期間屆滿後20
日內向本院補提理由書（均須按他造當事人之人數附繕本「切勿
逕送上級法院」）。
中    華    民    國   100    年    1     月    28    日
                                   書記官  林明俊
毒品危害防制條例第10條
施用第一級毒品者，處 6 月以上 5 年以下有期徒刑。
施用第二級毒品者，處 3 年以下有期徒刑。